【裁判字號】    98,易,91
【裁判日期】    980327
【裁判案由】    詐欺
【裁判全文】
臺灣基隆地方法院刑事判決                98年度易字第91號
公  訴  人  臺灣基隆地方法院檢察署檢察官
被      告  丙○○
                      號5樓
上列被告因詐欺案件，經檢察官提起公訴（97年度調偵字第123
號），被告於準備程序進行中，就被訴事實為有罪之陳述，經本
院合議庭裁定由受命法官獨任進行簡式審判程序，判決如下：
    主  文
丙○○共同意圖為自己不法之所有，以詐術使人將本人之物交付
，處有期徒刑貳月，如易科罰金，以新臺幣壹仟元折算壹日。緩
刑貳年。
    事  實
一、丙○○明知其所有遊戲新幹線科技股份有限公司（以下簡稱
    新幹線公司）三國群英傳霸王伺服器中之遊戲帳號joyex123
    無法轉賣更名，竟與真實姓名年籍不詳之成年男友共同基於
    意圖為自己不法所有之犯意聯絡，於數位科技股份有限公司
    8591虛擬寶物交易網（以下簡稱8591虛擬交易網）刊登出售
    三國群英傳/霸王/帳號、100 等方士、14聖火令，商品價格
    新臺幣（下同）55,000元之訊息，使乙○○於瀏覽網頁看見
    前開訊息後，不疑有他，於96年11月2 日將買賣價款55,000
    元匯至數位科技股份有限公司（以下簡稱數位公司）。數位
    公司於收到乙○○所匯價款後，便提供出賣人丙○○之聯絡
    電話予乙○○，以供確認買賣交易事宜。嗣乙○○取得丙○
    ○之聯絡電話後，撥打電話給丙○○，丙○○接聽電話後，
    隨即將電話轉交其男友，由該男友與乙○○確認出售遊戲帳
    號joyex123及虛擬寶物（100 等方士、14聖火令）等買賣事
    宜，雙方談妥後，丙○○與乙○○即於96年11月3日透過859
    1虛擬交易網完成交易。96年11月3日丙○○傳真事項處理申
    表至新幹線公司，辦理資料修改及取消通訊鎖。96年11 月4
    日上午12時26分，設定通訊鎖，使乙○○能以該遊戲帳號把
    玩遊戲，而數位公司則將乙○○所匯之買賣價款，轉帳至丙
    ○○郵局帳號00000000000000號帳戶內。丙○○於取得買賣
    價款後，於96年11月18日親自至新幹線公司以該遊戲帳號遭
    盜用為由，變更帳號密碼、交易密碼、申請匯出GF。同日下
    午6時37分將遊戲帳號匯入GF帳號talia123中，同日下午7時
    許，乙○○發現遊戲無法繼續把玩，向新幹線公司查詢，始
    知遊戲帳號已遭匯出，方知受騙，報警處理，並查悉上情。
二、案經臺北縣政府警察局金山分局報告偵辦臺灣基隆地方法院
    檢察署檢察官偵查起訴。
    理  由
一、本件被告所犯者非為死刑、無期徒刑、最輕本刑為3 年以上
    有期徒刑之罪或高等法院管轄第一審案件，其於準備程序進
    行中，先就被訴事實為有罪之陳述，經告知其簡式審判程序
    之旨，並聽取公訴人及被告之意見後，本院依刑事訴訟法第
    273條之1第1 項之規定，裁定由受命法官獨任進行簡式審判
    程序，且依同法第273條之2規定，簡式審判程序之證據調查
    ，不受第159條第1項、第161條之2、第161條之3、第163 條
    之1及第164條至第170條規定之限制，合先敘明。
二、前揭犯罪事實，業據被告於本院準備程序及審理時坦承不諱
    ，核與證人乙○○證述遭詐騙之情節相符，並據證人張照政
    證述綦詳；且有數位公司之被告會員資料、交易資料及玩家
    帳號處理說明各乙份、事項處理申請表影本3 張、被害人乙
    ○○之匯款申請書、櫃員機交易明細表各乙份附卷可佐，足
    認被告自白與事實相符，本件事證明確，被告犯行洵堪認定
三、核被告丙○○所為係犯刑法第339條第1項詐欺罪。被告與其
    真實姓名年籍不詳之成年男友就前開犯行有犯意聯絡及行為
    分擔為共同正犯。爰審酌被告素行良好，因一時失慮而為本
    件詐騙行為，導致被害人受有財產損失，惟其犯後坦承犯行
    ，與被害人乙○○達成和解，賠償其所受損失，有和解筆錄
    1 份在卷可佐，且獲得被害人原諒等一切情狀，量處如主文
    所示之刑，並諭知易科罰金之折算標準，以示警懲。又被告
    未曾因故意犯罪受有期徒刑以上刑之宣告，有臺灣高等法院
    被告前案紀錄表各1 份附卷可稽，念其一時失慮，致罹刑章
    ，犯後已坦承犯行，且已賠償被害人乙○○損失，可認被告
    經此刑之宣告後，應能知所警惕而無再犯之虞，本院因認暫
    不執行其刑為當，爰依刑法第74條第1項第1款之規定，諭知
    緩刑2年，以觀後效，並啟自新。
四、據上論斷，應依刑事訴訟法第299條第1項前段、刑法第28條
    、第339條第1項、第41條第1 項前段、第74條第1項第1款，
    刑法施行法第1條之1，判決如主文。
本案經檢察官甲○○到庭執行職務。
中    華    民    國    98    年    3     月    27    日
                  刑事第四庭法    官  周霙蘭
以上正本證明與原本無異。
如不服本判決應於收受送達後10日內向本院提出上訴書狀，並應
敘述具體理由；其未敘述上訴理由者，應於上訴期間屆滿後20日
內向本院補提理由書（均須按他造當事人之人數附繕本）「切勿
逕送上級法院」。
中    華    民    國    98    年    3     月    27    日
                            書 記 官  莊智凱
附錄論罪法條：
中華民國刑法第339條（普通詐欺罪）
意圖為自己或第三人不法之所有，以詐術使人將本人或第三人之
物交付者，處5年以下有期徒刑、拘役或科或併科1千元以下罰金
。
以前項方法得財產上不法之利益或使第三人得之者，亦同。
前二項之未遂犯罰之。


司法院資訊處製作；財團法人民間司法改革基金會備份。
